臺灣高等法院臺南分院刑事判決　　　　　　　九十三年度上訴字第四五五號　　Ｇ
　　　上　訴　人
　　　即　被　告　己　○　○
　　　指定辯護人　本院公設辯護人　辛　○　○
右上訴人因強盜等案件，不服臺灣嘉義地方法院九十二年度訴字第一○四號中華民國
九十三年五月三日第一審判決（起訴案號：臺灣嘉義地方法院檢察署九十一年度偵字
第八二一一號），提起上訴，本院判決如左：
      主      文
上訴駁回。
      事      實
一、己○○曾因違反毒品危害防制條例案件，經本院於民國八十九年一月十四日以八
    十八年度易字第一四五七號判處有期徒刑六月確定，於九十年九月二十六日執行
    完畢，仍不知悔改，己○○與陳福源（經台灣嘉義地方法院以九十二年度易字第
    二四五號判決確定）共同基於意圖為自己不法所有之犯意聯絡，於九十一年十二
    月五日下午五時三十分之日沒後，由己○○持照明燈乙個，及其所有客觀上具有
    危險性之螺絲起子二支，共同至嘉義縣太保市○○里○○○街一巷十一號五樓庚
    ○○住處，為先窺探住戶有無在家，乃由己○○以上開螺絲起子先拆下大門之透
    視孔鏡乙個，損壞該透視孔鏡之監看訪客功能，再撬開前開庚○○住處大門喇叭
    鎖後，由陳福源在外負責把風，己○○即侵入該住宅內（侵入住宅部分未據告訴
    ）於翻箱倒櫃尋找財物尚未得手之際，因屋內小狗吠叫，庚○○返家查看，陳福
    源見狀先行逃離，己○○逃離不及即躲入主臥房門後，庚○○進入屋內發現遭竊
    ，進入主臥室將櫥櫃門關上後尚不知己○○躲在該處，在離開主臥室時因懼小狗
    跑離家中，乃將小狗喚入主臥室欲關房門之際發覺己○○躲在門後，己○○為脫
    免逮捕，竟逾越與陳福源共同竊盜之犯意，而以傷害之犯意當場推庚○○之身體
    並以腳踢庚○○，致庚○○跌倒撞擊牆壁，而受有右膝摔傷等傷害（傷害部分未
    據告訴），己○○乃趁隙逃逸，嗣經鄰人追捕而逮獲，並扣得其所有供竊盜所用
    之螺絲起子二支、照明燈一個。
二、案經庚○○訴由嘉義縣警察局水上分局報請臺灣嘉義地方法院檢察署檢察官偵查
    起訴及併案審理。
      理      由
一、右揭事實，訊據被告，承認竊盜未遂，惟否認有何當場基於脫免逮捕之故意，徒
    手毆打被害人等事實，惟查被告為脫免逮捕而施強暴之情，業據被害人庚○○於
    警詢稱：「：：我進入主臥室時，劉宇山（即被告警詢時所用假名）躲於門後，
    他向我踹一腳就跑走了。」（見警卷第三頁），於偵查中稱：「：：我走進房間
    內，：：要把門關上時，發現他躲在門後，我擋在門口，他要走，才踹我腹部，
    跑出去，我左膝及左腳撞到壁角，我才喊抓賊：：」（見偵卷第十三頁），於原
    審審理時證稱：「：：，我將門拉開，就看到被告站在後面，我嚇一跳，當時我
    楞在那裡，被告也很驚慌，要趕快逃跑，當時有撞到我右下腹部，有一點紅腫沒
    有很嚴重，但我跌到在地上，撞到兩膝蓋都受傷，：：。」，「我知道被告家境
    不好，我很同情他，只要被告向我道歉，我不告他傷害．侵入住宅，這部分我都
    撤回告訴。」（見原審一卷五五頁），被害人此三次指訴均稱被告撞她腹部，前
    後說詞均一致，足見被告確有因脫免逮捕而施強暴，被害人於原審該次訊問時已
    表明原諒被告之意，所指訴情節已有迴護被告之意，則其第二次訊問時稱：「被
    告急著逃跑，我抓住他的手，他把我的手撥開，逃跑時被告踢了我一下，被告的
    腳絆到我的腳，我跌倒後，被告就跑出去。」（見原審卷二五二頁），即顯有為
    被告脫罪之意，而非可採。被害人因而受有左膝二乘二公分擦傷、左下肢二乘二
    公分擦傷等傷害，有華濟醫院診斷證明書在卷可佐（見警卷第十頁），足徵被害
    人確因被告向其腹部踹一腳而跌到受傷，被告所辯上情顯非實在，不足採信，從
    而被告犯行，堪以認定。
二、核其所為，係犯刑法第三百二十九條、第三百三十條第二項、第一項攜帶凶器夜
    間侵入住宅竊盜未遂，因脫免逮捕，而當場施以強暴罪，被告雖對被害人施強暴
    成傷，惟此傷害行為，未據被害人提出告訴，乃不併為審理，又被告雖已著手於
    加重準強盜行為之實施，惟尚未取得財物，其犯罪尚屬未遂，為未遂犯，爰依刑
    法第二十六條前段之規定，減輕其刑。被告曾因違反毒品危害防制條例案件，經
    台灣嘉義地方法院以八十八年度易字第一四五七號判處有期徒刑六月確定，於九
    十年九月二十六日執行完畢，有臺灣高等法院被告全國前案紀錄表在卷可考，其
    於五年內再犯本案有期徒刑之罪，為累犯，並加重其刑。扣案螺絲起子二支、照
    明燈一個，為供被告犯罪所用之物，且屬被告所有，業據其供承在卷，應依刑法
    第三十八條第一項第二款宣告沒收之。
三、原審因予適用刑法第二十八條、第三百三十條第二項、第一項、第四十七條、第
    三十八條第一項第二款，並審酌被告有多次前科，猶不思悛悔，而為本案犯行，
    又為脫免逮捕而當場施強暴，並致人受傷，嚴重破壞社會秩序及居家安全，惟未
    盜得財物，即被發現，及其犯罪動機、目的、手段、品行、智識程度等一切情狀
    ，量處有期徒刑四年。本院核其認事用法俱無不合，量刑亦稱妥適，被告上訴意
    旨否認施強暴，指摘原判決不當，為無理由，應予駁回。
四、併辦意旨略以：被告於附表所示時、地，侵入住宅竊盜，竊得如附表所示之財物
    ，因認被告涉犯刑法第三百二十條竊盜罪嫌。訊據被告固不否認有為併案意旨所
    指犯行，然移送併辦意旨所指被告竊盜犯行，與本件論罪科刑之加重準強盜未遂
    犯行之罪名有異，犯罪構成要件亦不同，難認有裁判上一罪之關係，本院自不得
    併予審理，此部分應退回檢察官另行依法處理。
據上論結，應依刑事訴訟法第三百六十八條，判決如主文。
本案經檢察官吳萃芳到庭執行職務。
中    華    民    國      九十三      年      八      月      二十五    日
                                  臺灣高等法院臺南分院刑事第三庭
                                      審判長法官  陳    義    仲
                                            法官  宋    明    蒼
                                            法官  楊    子    莊
右正本證明與原本無異。
如不服本判決，應於判決送達後十日內向本院提出上訴狀，其未敘述理由者並應於提
出上訴狀後十日內向本院補提理由書（應附繕本)。
                                      法院書記官  王    全    龍
中    華    民    國      九十三      年      八      月      二十六    日
附錄：本判決論罪科
刑法第三百三十條：
犯強盜罪而有第三百二十一條第一項各款情形之一者，處七年以上有期徒刑。
前項之未遂犯罰之。
中華民國刑法第三百二十九條：
竊盜或搶奪，因防護贓物、脫免逮捕或湮滅罪證，而當場施以強暴脅迫者，以強盜論
。
中華民國刑法第三百二十一條：
犯竊盜罪而有左列情形之一者，處六月以上五年以下有期徒刑：
一  於夜間侵入住宅或有人居住之建築物、船艦，或隱匿其內而犯之者。
二  毀越門扇、牆垣或其他安全設備而犯之者。
三  攜帶兇器而犯之者。
四  結夥三人以上而犯之者。
五  乘火災、水災或其他災害之際而犯之者。
六  在車站或埠頭而犯之者。
前項之未遂罰之。
附表：
┌──┬─────┬─────┬────────┬─────┬──────
│編號│犯罪時間  │犯罪地點  │ 犯  罪  手  法 │被  害  人│備        註
├──┼─────┼─────┼────────┼─────┼──────
│一  │九十一年十│嘉義縣民雄│攀爬陽台進入該層│丙○○    │併案案號：
│    │月七日下午│鄉○○路二│樓內，趁機竊取被│乙○○    │九十二年度偵
│    │二時三十分│段一四二之│害人丙○○現金新│甲○○    │字八二五號
│    │至五時三十│二０二號五│台幣（下同）數百│戊○○    │
│    │分間某時  │樓        │元及電腦主機乙台│          │
│    │          │          │；竊取被害人張玉│          │
│    │          │          │秋電腦主機乙台、│          │
│    │          │          │金飾、項鍊與戒指│          │
│    │          │          │；竊取被害人陳瑤│          │
│    │          │          │惠現金數百元；竊│          │
│    │          │          │取被害人甲○○電│          │
│    │          │          │腦主機乙台、現金│          │
│    │          │          │二百元與三人共有│          │
│    │          │          │之寬頻分享器乙台│          │
│    │          │          │。              │          │
┌──┬─────┬─────┬────────┬─────┬──────
│二  │九十一年十│彰化縣和美│侵入住宅內，竊取│丁○○    │併案案號：
│    │一月二十五│鎮○○路六│現金新台幣三千元│          │九十二年偵字
│    │日下午四時│段十九之四│、行動電話二支、│          │五五八九、五
│    │三十分許  │號四樓    │提款卡、身分證及│          │八七三號
│    │          │          │印章，得手後將現│          │
│    │          │          │金花用。        │          │
└──┴─────┴─────┴────────┴─────┴──────
